臺灣臺北地方法院刑事判決　　　　　　 100年度訴字第1037號
公　訴　人　臺灣臺北地方法院檢察署檢察官
被　　　告　陳清傳
上列被告因違反毒品危害防制條例案件，經檢察官提起公訴（10
0年度毒偵字第2030 號），被告於本院準備程序進行中，就被訴
事實為有罪之陳述，經本院告知簡式審判程序意旨，並聽取公訴
人及被告之意見後，本院合議庭裁定依簡式審判程序審理，判決
如下：
    主  文
陳清傳施用第一級毒品，累犯，處有期徒刑拾壹月。
    事  實
一、陳清傳前於民國八十九年間，因施用毒品案件，經本院以八
    十九年度毒聲字第一六五八號裁定送觀察、勒戒後，因認無
    繼續施用毒品之傾向出所，經臺灣臺北地方法院檢察署檢察
    官以八十九年度毒偵字第二一六五號為不起訴處分確定。又
    因施用第二級毒品，經本院以九十年度毒聲字第一三八號裁
    定令入戒治處所施以強制戒治，於九十年十一月七日停止處
    分出監；同案另經本院以九十年度易字第一○一七號判決判
    處有期徒刑七月確定；復因施用毒品案件，經本院以九十一
    年度訴緝字第一一八號判決判處有期徒刑一年一月確定；上
    開二案件，經本院以九十一年度聲字第一九八八號裁定應執
    行有期徒刑一年七月確定，於九十三年一月二十日縮短刑期
    假釋出監；復因犯施用毒品案件，經本院以九十五年度訴字
    第三二四號判決判處有期徒刑一年確定，再經本院以九十六
    年度聲減字第三七五號裁定減為有期徒刑六月確定，於九十
    六年七月十六日縮刑期滿執行完畢出監；再因施用毒品案件
    ，經臺灣板橋地方法院以九十七年度訴字第二二三七號判決
    判處有期徒刑一年確定，於九十八年八月二十八日縮刑期滿
    執行完畢；末因施用毒品案件，經本院以九十九年度訴字第
    四一○號判決判處有期徒刑十月確定，於一○○年五月二十
    二日縮刑期滿執行完畢。惟陳清傳猶不思戒除惡習，基於施
    用第一級毒品海洛因之犯意，於一○○年五月二十五日晚間
    七、八時許，在臺北市萬華夜市內，以將海洛因捲入香菸內
    吸食之方式，施用第一級毒品海洛因一次。嗣因陳清傳為毒
    品調驗人口，經警通知到臺北市政府警察局萬華分局東園街
    派出所驗尿，結果呈嗎啡陽性反應，始悉上情而查獲。
二、案經臺北市政府警察局萬華分局報請臺灣臺北地方法院檢察
    署檢察官偵查起訴，陳清傳於準備程序中為有罪之陳述，經
    本院合議庭裁定由受命法官獨任行簡式審判程序。
    理  由
一、本件被告陳清傳所犯之施用第一級毒品罪，係死刑、無期徒
    刑、最輕本刑為三年以上有期徒刑以外之罪，而被告於準備
    程序中就被訴事實為有罪之陳述，經法官告知簡式審判程序
    之旨，並聽取公訴人及被告之意見後，本院認為適宜由受命
    法官獨任進行簡式審判程序，合先敘明。
二、上揭犯罪事實，業據被告於本院審理時坦承不諱（見本院卷
    第一八頁背面、第二一頁背面），經核與被告為警查獲後，
    經警採集其尿液檢體送驗結果，呈嗎啡之陽性反應相符，此
    有應受尿液採驗人尿液檢體採集送驗紀錄表、台灣尖端先進
    生技醫藥股份有限公司一○○年六月三日濫用藥物檢驗報告
    等件在卷可按（見臺灣板橋地方法院檢察署一○○年度毒偵
    字二○三○號卷第三八頁至第三九頁），此為鑑定機關本於
    專業知識及以精密儀器測試後所得之結論，自可憑信。故被
    告自白其於前揭時地施用海洛因之供述，應與事實相符，而
    堪採信。按毒品危害防制條例於九十二年七月九日修正公布
    ，自九十三年一月九日施行，其中第二十條、第二十三條將
    施用毒品之刑事處遇程序區分為「初犯」、「五年內再犯」
    、「五年後再犯」。依其立法理由之說明：「初犯」，經觀
    察、勒戒或強制戒治，應為不起訴處分或不付審理之裁定；
    經觀察、勒戒或強制戒治執行完畢釋放後，「五年內再犯」
    者，因其再犯率甚高，原實施之觀察、勒戒及強制戒治既已
    無法收其實效，爰依法追訴或裁定交付審理。至於經觀察、
    勒戒或強制戒治執行完畢釋放後，「五年後再犯」者，前所
    實施之觀察、勒戒或強制戒治已足以遮斷其施用毒品之毒癮
    ，為期自新及協助其斷除毒癮，仍適用「初犯」規定，先經
    觀察、勒戒或強制戒治之程序。從而依修正後之規定，僅限
    於「初犯」及「五年後再犯」二種情形，始應先經觀察、勒
    戒或強制戒治程序。倘被告於五年內已再犯，經依法追訴處
    罰，縱其第三次（或第三次以上）再度施用毒品之時間，在
    初犯經觀察、勒戒或強制戒治執行完畢釋放五年以後，已不
    合於「五年後再犯」之規定，且因已於「五年內再犯」，顯
    見其再犯率甚高，原實施觀察、勒戒或強制戒治，已無法收
    其實效，即應依該條例第十條處罰（最高法院九十七年度第
    五次刑事庭會議決議參照）。查被告於八十九年間，因施用
    毒品案件，經本院以八十九年度毒聲字第一六五八號裁定送
    觀察、勒戒後，因認無繼續施用毒品之傾向出所，經臺灣臺
    北地方法院檢察署檢察官以八十九年度毒偵字第二一六五號
    為不起訴處分確定。又因施用第二級毒品，經本院以九十年
    度毒聲字第一三八號裁定令入戒治處所施以強制戒治，於九
    十年十一月七日停止處分出監；同案另經本院以九十年度易
    字第一○一七號判決判處有期徒刑七月確定；復因施用毒品
    案件，經本院以九十一年度訴緝字第一一八號判決判處有期
    徒刑一年一月確定；上開二案件，經本院以九十一年度聲字
    第一九八八號裁定應執行有期徒刑一年七月確定，於九十三
    年一月二十日縮短刑期假釋出監；復因犯施用毒品案件，經
    本院以九十五年度訴字第三二四號判決判處有期徒刑一年確
    定，再經本院以九十六年度聲減字第三七五號裁定減為有期
    徒刑六月確定，於九十六年七月十六日縮短刑期執行完畢；
    再因施用毒品案件，經臺灣板橋地方法院以九十七年度訴字
    第二二三七號判決判處有期徒刑一年確定，於九十八年八月
    二十八日縮刑期滿執行完畢；末因施用毒品案件，經本院以
    九十九年度訴字第四一○號判決判處有期徒刑十月確定，於
    一○○年五月二十二日縮刑期滿執行完畢出監確定等情，有
    臺灣高等法院被告前案紀錄表在卷可按，則本件被告上揭施
    用第一級毒品海洛因之犯行，雖係於其八十九年之強制戒治
    執行完畢釋放後五年後所為，但其自八十九年經本院裁定為
    第一次觀察勒戒強制戒治後，於五年內之九十年間即已因「
    再犯」施用毒品案件，經本院裁定令入戒治處所為強制戒治
    ，再經本院判處有期徒刑七月確定，又於九十一年間因施用
    毒品案件，經本院判處應執行有期徒刑一年一月確定，復於
    九十五年間因施用毒品案件，經本院判處有期徒刑一年確定
    ，經本院減為有期徒刑六月確定，再於九十七年間因施用毒
    品案件，經臺灣板橋地方法院判處有期徒刑一年確定，末因
    施用毒品案件，經本院判處有期徒刑十月確定，則被告本件
    所為已係「七犯」以上，縱其本次再度施用毒品之時間，在
    初犯經觀察、勒戒及強制戒治執行完畢釋放五年以後，揆諸
    前揭最高法院刑事庭決議之意旨，因認已不合於「五年後再
    犯」之規定，且被告已於「五年內再犯」，顯見其再犯率甚
    高，原實施觀察、勒戒或強制戒治，已無法收其實效，已無
    就被告實施觀察、勒戒及強制戒治，以助其斷除毒癮之必要
    ，應逕依毒品危害防制條例第十條之規定起訴處罰，故被告
    於前開觀察、勒戒及強制戒治執行完畢釋放後五年內再犯後
    ，再次施用海洛因之犯行事證明確，堪以認定，應予依法論
    科。
三、查海洛因屬毒品危害防制條例所定之第一級毒品。是核被告
    所為，係犯毒品危害防制條例第十條第一項之施用第一級毒
    品罪。其持有第一級毒品海洛因之低度行為，為施用之高度
    行為所吸收，不另論罪。查被告前有如事實欄所載之犯罪科
    刑及執行完畢之紀錄，此有臺灣高等法院被告前案紀錄表在
    卷可按，其前受有期徒刑執行完畢，於五年以內故意再犯上
    開有期徒刑以上之罪，為累犯，應依刑法第四十七條第一項
    規定，加重其刑。爰審酌被告經觀察、勒戒及強制戒治處分
    後，猶不知有所警惕而稍斂其行，以多次施用毒品經判刑執
    行完畢，復再度施用毒品，足見其陷溺已深，惟因施用毒品
    僅係戕害其自己身心並無加害他人，兼衡其犯罪後坦承犯行
    、態度尚稱良好等一切情狀，量處如主文所示之刑，以示懲
    戒。
據上論斷，應依刑事訴訟法第二百七十三條之一第一項、第二百
九十九條第一項前段，毒品危害防制條例第十條第一項，刑法第
十一條前段、第四十七條第一項，判決如主文。
本案經檢察官李宇銘到庭執行職務。
中    華    民    國   100    年    10    月    4     日
                  刑事第十四庭  法  官  林玉蕙
上正本證明與原本無異。
如不服本判決應於收受送達後10日內向本院提出上訴書狀，並應
敘述具體理由；其未敘述上訴理由者，應於上訴期間屆滿後20日
內向本院補提理由書（均須按他造當事人之人數附繕本）「切勿
逕送上級法院」。
                                書記官  陳怡君
中    華    民    國   100    年    10    月    4     日
附錄本案論罪科刑法條
毒品危害防制條例第10條
施用第一級毒品者，處 6 月以上 5 年以下有期徒刑。
施用第二級毒品者，處 3 年以下有期徒刑。